臺灣臺北地方法院民事裁定　　　　　　 94年度小上字第131號
上　訴　人　甲○○
被上訴人　　發現之旅社區管理委員會
法定代理人　孫錡斌
訴訟代理人　米穗台
上列當事人間請求給付管理費事件，上訴人對於中華民國94年9
月23日臺灣台北地方法院新店簡易庭94年度店小字第532號第一
審判決提起上訴，本院判決如下：
    主  文
上訴駁回。
第二審訴訟費用新台幣壹仟伍佰元由上訴人負擔。
    事實及理由
一、按：
　(1)對於小額程序之第一審裁判之上訴，非以其違背法令為理由
  　，不得為之；又其上訴狀應記載上訴理由，並表明下列各款
    事項：(一)原判決所違背之法令及其具體內容。(二)依訴訟資料
    可認為原判決有違背法令之具體事實，否則即屬上訴不合法
    ，應予裁定駁回之，民事訴訟法第436條之24第2項、第436
    條之25分別定有明文。
  (2)當事人於第二審程序不得為訴之變更、追加或提起反訴，同
    法第436條之27亦定有明文。
　(3)對於小額程序之第一審判決，依上訴意旨足認上訴為無理由
  　，得不經言詞辯論為之，民事訴訟法第436條之29第2款定有
    明文。
  (4)關於「判決違背法令」之意義，可參考下列實務見解：
    上訴人對第二審判決提起上訴，雖以該判決違背法令為由
      ，惟核其上訴理由狀所載內容，係就原審取捨證據、認定
      事實之職權行使，指摘其為不當，而非具體表明合於不適
      用法規、適用法規不當、或民事訴訟法第469條所列各款
      之情形，難認對該判決之如何違背法令已有具體之指摘，
      依首揭說明，應認其上訴為不合法（參見最高法院90年度
      台上字第1048號判決）。
    當事人依民事訴訟法第468條規定以第二審判決有不適用
      法規或適用法規不當為上訴理由時，其上訴狀或理由書應
      有具體之指摘，並揭示該法規之條項或其內容，若係成文
      法以外之法則，應揭示該法則之旨趣，倘為司法院解釋或
      本院之判例，則應揭示該判解之字號或其內容，如依民事
      訴訟法第469條所列各款事由提起第三審上訴者，其上訴
      狀或理由書應揭示合於該條款之事實，上訴狀或理由書如
      未依此項方法表明者，即難認為已對第二審判決之違背法
      令有具體之指摘，其上訴自難認為合法。本件上訴人提起
      第三審上訴，核其訴狀所載，僅就原審取捨證據任加指摘
      ，並未具體指出原判決違背何等法規，依上說明，其上訴
      即難認為合法。（最高法院71年台上字第314號判例）
    (5)判決不適用法規或適用不當者，為違背法令，於小額事件
      之上訴程序準用之，民事訴訟法第436條之32第2項、第46
      8條定有明文。
    (6)言詞辯論期日當事人之一造不到場者，法院固得依到場當
      事人之聲請，由其一造辯論而為判決，惟不到場之當事人
      未於相當時期受合法之通知者，法院應以裁定駁回其聲請
      ，並延展辯論期日，否則，若依到場當事人之聲請，由其
      一造辯論而為到場人敗訴之判決者，該判決即係違背法令
      （最高法院71年度台上字第4957號判例）。
    (7)送達不能依民事訴訟法第13 6 條、第137條規定為之者，
      得將文書寄存於送達地之自治或警察機關，並作送達通知
      書黏貼於應送達人住居所、事務所、或營業所門首送達，
      同法第138條定有明文。又民事訴訟法第138條所規定之寄
      存送達，係以將文書寄存送達地之自治或警察機關，並作
      送達通知書，黏貼於應受送達人住居所、事務所或營業所
      或其就業處所門首，另一份置於該送達處所信箱或其他適
      當位置，以為送達。寄存送達自寄存之日起，經10日發生
      效力。
二、上訴意旨略以：(一)伊設籍於台北縣新店市○○○路28號，但
    該房屋尚未整修完成，尚不宜居住，乃居住於台北市○○區
    ○○路2段109巷25弄90號4樓，上訴人也早已向新店市當地
    郵局辦妥郵件轉投手續，但未接到原審之起訴狀、開庭通知
    、言詞辯論通知、法院文書領取通知；(二)被上訴人社區內西
    北角，荒廢多年，伊於93年7月間曾向總幹事卜麟傑要求，
    請予維護美化，得到回答是該區不是本社區土地，無法辦理
    ，伊向地政事務所申領地籍圖及向管處申領建築基地平面圖
    ，向卜總幹事證明該區為社區所有，仍無回應，94年3月新
    任總幹事梁福生到任，伊再度反應上開事項，但亦無回應，
    伊於94年8月30日致函被上訴人，說明該區環境髒亂，建議
    處理方式，請早日整理美化，並說明伊自93年9月起未繳管
    理費，俟該區整理美化後，即按協商結果辦理。並聲明(一)原
    判決廢棄，駁回原告之訴。(二)請被上訴人做好上訴人在該社
    區6號4樓房屋正對面及兩側面的環境維護及景觀美化，並讓
    上訴人使用發現之旅社區支各項公共設施，上訴人隨即繳交
    之後的管理費。(三)被上訴人應做好環境維護及景觀美化，如
    被上訴人有困難，請安排和解，該項工作由上訴人執行，費
    用由上訴人之管理費支付，被上訴人提供澆花草樹木之供水
    等語。
三、經查，本件上訴人設籍於「台北縣新店市○○○路28號」，
    有戶籍謄本可證。原審定94年9月9日上午10時35分進行言詞
    辯論之通知，係按上開戶籍地址寄送，因未獲會晤本人亦無
    受領文書之同居人或受僱人，已將該文書寄存於頂城派出所
    ，並作送達通知書，黏貼於應受送達人住居所門首，另一份
    置於該送達處所信箱或其他適當位置，即以寄存送達方式對
    上訴人為送達，其寄存日期為94年8月19日，有送達證書卷
    可稽，該送達自寄存之日起經10日即94年8月29日發生送達
    效力，故原審依被上訴人之聲請裁准一造辯論判決，並無上
    訴人未於相當時期受合法通知之情事，原審為上訴人敗訴之
    判決，經核於法並無不合。又查，本件上訴理由僅陳述被上
    訴人社區環境髒亂，未依其建議整理美化，已知會被上訴人
    俟問題解決後繳付管理費等語，並未表明原判決所違背之法
    令及其具體內容為何，應認其上訴為不合法。至被上訴人於
    原審擴張，上訴意旨求予廢棄改判，為無理由，應駁回其上
    訴。至上訴人如上所示訴之聲明(二)、(三)項之主張核屬反訴，
    依上揭民事訴訟法第436條之27之規定，係不得於第二審程
    序提起，不應准許。是以，原判決並無違背法令情形，本件
    上訴顯無理由，爰不經言詞辯論，逕以裁定駁回之。
五、本件第二審上訴費用為1,500元（見本院卷第4頁反面之本院
    自行收納款項統一收據），爰依民事訴訟法第436條之32第1
    項準用同法第436條之19第1項規定，茲確定本件上訴之訴訟
    費用額如上所示金額。
六、據上論結，本件上訴為無理由，依民事訴訟法第436條之32
    第2項、第436條之27、第436條之19第1項、第95條、第78條
    ，判決如主文。
中　　華　　民　　國　　94　　年　　12　　月　　5   　日
                 民事第三庭    審判長法　官　黃莉雲
                  　　　　　　　　　 法　官　李維心
                  　　　　　　　　　 法　官　曾啟謀
以上正本係照原本作成
不得抗告
中　　華　　民　　國　　94　　年　　12　　月　　5　　日
                      　             書記官　王月伶
